【裁判字號】    97,訴,4426
【裁判日期】    971031
【裁判案由】    毒品危害防制條例
【裁判全文】
臺灣板橋地方法院刑事判決              97年度訴字第4426號
公  訴  人  臺灣板橋地方法院檢察署檢察官
被      告  甲○○
                    （另案於臺灣臺北監獄臺北分監執行）
上列被告因違反毒品危害防制條例案件，經檢察官提起公訴（97
年度毒偵字第6781號），本院依簡式審判程序，判決如下：
    主  文
甲○○施用第一級毒品，累犯，處有期徒刑拾月。
扣案之吸食器壹個沒收。
    事  實
一、甲○○：(一)於民國85年間，因違反麻醉藥品管理條例案件，
    經本院以85年度訴字第2460號判決判處有期徒刑10月，經臺
    灣高等法院以86年度上訴字第4878號判決駁回上訴確定；(二)
    於同年間，復因違反麻醉藥品管理條例案件，經臺灣高等法
    院以87年度上更一字第94號判決判處有期徒刑5 年10月確定
    ；上開二罪刑，再經同法院以87年度聲字第1145號裁定定應
    執行有期徒刑6 年6 月確定，送監執行於89年7 月20日縮短
    刑期假釋出監，復經撤銷假釋，應執行殘刑有期徒刑2 年10
    月又7 日，入監執行於95年1 月31日縮刑期滿執行完畢；(二)
    於92年間，因施用毒品案件，經本院以92年度毒聲字第2360
    號裁定送觀察、勒戒後，認無繼續施用毒品傾向，於92年8
    月21日執行完畢釋放出所，復經臺灣板橋地方法院檢察署檢
    察官以92年度偵字第11431 號為不起訴處分確定；(三)於96年
    間，因違反毒品危害防制條例（施用毒品）案件，經本院以
    96年度簡字第7543號判決判處有期徒刑5 月確定，於97年3
    月12日易科罰金執行完畢；(四)於97年間，又因違反毒品危害
    防制條例（施用毒品）案件，經本院以97年度簡字第4961號
    判決判處有期徒刑6 月確定（現送監執行中）。詎其猶不知
    悔改，於上開(二)所示之觀察、勒戒執行完畢釋放後5 年內，
    基於施用第一級毒品海洛因、第二級毒品甲基安非他命之犯
    意，於97年8 月6 日7 時許，在臺北縣中和市○○路252 巷
    36弄6 號5 樓之不詳友人住處，將第一級毒品海洛因及第二
    級毒品甲基安非他命一同置於吸食器上，用火燒烤吸聞所生
    煙霧之方式，同時施用第一級毒品海洛因、第二級毒品甲基
    安非他命1 次；旋於同日19時25分許（起訴書誤繕為該日20
    時許），在上址（起訴書僅敘明為臺北縣中和市○○路252
    巷）為警查獲，並扣得其所有而供其施用第二級毒品所用之
    吸食器1 個，且經採集其尿液送驗，始悉上情。
二、案經臺北縣政府警察局中和分局報請臺灣板橋地方法院檢察
    署檢察官偵查起訴。
    理  由
一、本案被告甲○○所犯係死刑、無期徒刑、最輕本刑為3 年以
    上有期徒刑或高等法院管轄第一審案件以外之罪，其於準備
    程序中就被訴事實為有罪之陳述，經本院告知簡式審判程序
    之旨，並聽取公訴人、被告之意見後，經合議庭裁定由受命
    法官獨任進行簡式審判程序，合先敘明。
二、上揭犯罪事實，業據被告於本院審理時坦承不諱，且被告為
    警查獲後所排放之尿液，經採樣送請臺灣檢驗科技股份有限
    公司，先以EIA 酵素免疫分析法初步檢驗，再以GC/MS 氣相
    層析質譜儀法確認檢驗，均呈嗎啡及甲基安非他命陽性反應
    之情，有該公司97年8 月29日濫用藥物檢驗報告1 紙在卷足
    參（見偵查卷第37頁），此外，並有查獲照片2 幀附卷可稽
    （見偵查卷第20、21頁）及被告所有而供其施用第一、二級
    毒品所用之吸食器1 個扣案可資佐證，足認被告自白與事實
    相符，堪予採信。再被告有如事實一之(二)之所示之觀察、勒
    戒執行完畢之情，有臺灣高等法院被告前案紀錄表在卷可佐
    ，顯見其係於上開觀察、勒戒執行完畢釋放後，5 年內再犯
    施用第一、二級毒品之罪甚明。本案事證明確，被告犯行堪
    以認定，應依法論科。
三、查海洛因、甲基安非他命係毒品危害防制條例第2 條第2 項
    第1 款、第2 款所稱之第一、二級毒品。核被告施用第一級
    毒品海洛因、第二級毒品甲基安非他命之行為，係犯同條例
    第10條第1 項之施用第一級毒品罪及同條第2 項之施用第二
    級毒品罪。其施用第一、二級毒品前後，持有第一、二級毒
    品之低度行為，為施用之高度行為所吸收，不另論罪。又被
    告係將第一級毒品海洛因及第二級毒品甲基安非他命一同置
    於吸食器上，用火燒烤吸聞所生煙霧之方式，同時施用第一
    級毒品海洛因及第二級毒品甲基安非他命之情，業據被告於
    本院審理時供明在卷（見本院97年10月23日簡式審判筆錄第
    3 頁），可知被告係以一施用行為，同時施用第一、二級毒
    品，為想像競合犯，應依刑法第55條之規定，從一重之施用
    第一級毒品罪處斷。至檢察官雖認被告係分別施用第一、二
    級毒品，然此為被告所否認，且本院遍查卷內事證，並無證
    據足以證明上開分別施用之情，揆諸「罪證有疑，利歸被告
    」之證據法則，自無從認定被告係分別施用第一、二級毒品
    之情，是檢察官認上開二罪應分論併罰部分，尚有誤會。被
    告有如事實一之(一)、(三)所示之犯罪科刑及執行情形，有臺灣
    高等法院被告前案紀錄表在卷可稽，其於上開有期徒刑執行
    完畢後5 年內，故意再犯本案有期徒刑以上之二罪，均為累
    犯，應依刑法第47條第1 項之規定，分別加重其刑。被告所
    犯上開二罪間，犯意各別，罪名互異，應分論併罰。爰審酌
    被告前因施用毒品，獲得不起訴處分之寬典，並經法院判處
    罪刑確定，仍無法戒絕毒癮，再次漠視法令禁制而犯本罪，
    惟其施用毒品所生危害，實以自戕身心健康為主，對於他人
    生命、身體、財產等法益，尚無明顯而重大之實害，兼衡其
    犯罪後坦承犯行，已知悔悟等一切情狀，量處如主文所示之
    刑，以示懲儆。又中華民國96年罪犯減刑條例雖於96年7 月
    4 日制定公布，並自同年月16日施行，然本案被告之犯罪日
    期為97年8 月6 日，係在該條例第2 條所規定之96年4 月24
    日以後，是本案核與減刑之要件不符，自不得減刑，併此指
    明。
四、扣案之吸食器1 個，係被告所有而供其施用第二級毒品所用
    之物，業據被告供明在卷，併依刑法第38條第1 項第2 款之
    規定，宣告沒收。
據上論斷，應依刑事訴訟法273 條之1 第1 項、第299 條第1 項
前段，毒品危害防制條例第10條第1 項、第2 項、第18條第1 項
前段，刑法第11條前段、第55條、第47條第1 項，第38條第1 項
第2 款，判決如主文。
本案經檢察官郭季青到庭執行職務。
中    華    民    國    97    年    10    月    31    日
                  刑事第十七庭  法  官  鄧雅心
以上正本證明與原本無異。
如不服本判決應於送達後10日內向本院提出上訴狀。
                                書記官  王小芬
中    華    民    國    97    年    10    月    31    日
附錄本案論罪科刑法條
毒品危害防制條例第十條
施用第一級毒品者，處六月以上五年以下有期徒刑。
施用第二級毒品者，處三年以下有期徒刑。


司法院資訊處製作；財團法人民間司法改革基金會備份。
